臺中高等行政法院裁定
                                       100年度救字第27號
聲  請  人　李坤鎔
 
上列聲請人因與相對人苗栗縣政府間聲請強制執行事件（本院10
0年度執字第45號），聲請訴訟救助，本院裁定如下：
　　主  文
聲請駁回。
聲請訴訟費用由聲請人負擔。
　　理  由
一、按「執行程序，除本法別有規定外，應視執行機關為法院或
    行政機關而分別準用強制執行法或行政執行法之規定。」行
    政訴訟法第306條第2項定有明文。次按「強制執行程序，除
    本法有規定外，準用民事訴訟法之規定。」為強制執行法第
    30條之1所明定。又按「當事人無資力支出訴訟費用者，法
    院應依聲請，以裁定准予訴訟救助。但顯無勝訴之望者，不
    在此限。」、「（第1項）聲請訴訟救助，應向受訴法院為
    之。於訴訟繫屬前聲請者，並應陳明關於本案訴訟之聲明及
    其原因事實。（第2項）無資力支出訴訟費用之事由，應釋
    明之。（第3項）前項釋明，得由受訴法院管轄區域內有資
    力之人，出具保證書代之。保證書內，應載明具保證書人於
    聲請訴訟救助人負擔訴訟費用時，代繳暫免之費用。」、「
    釋明事實上之主張者，得用可使法院信其主張為真實之一切
    證據。但依證據之性質不能即時調查者，不在此限。」民事
    訴訟法第107條第1項、第109條（行政訴訟法第101及第102
    條規定亦同）及第284條定有明文。是當事人無資力支出訴
    訟費用者，依上揭規定，法院固應依聲請准予救助，惟此項
    救助事由，應提出依證據之性質能即時調查之證據以釋明之
    ，或由受訴行政法院管轄區域內有資力之人提出保證書代之
    。而所謂無資力，係指窘於生活，且缺乏經濟上之信用而言
    （最高法院43年度台抗字第152號判例意旨參照）。末按「
    經分會准予法律扶助之無資力者，其於訴訟程序中，向法院
    聲請訴訟救助時，應准予訴訟救助。但另有不符法律扶助事
    實之證明者，不在此限。」為法律扶助法第62條所明定。
二、本件聲請人聲請訴訟救助，僅主張：聲請人因研發創新產品
    ，自創品牌於國內、國外及國際市場促銷成果呈現後，卻於
    民國88年1月27日被非法強押驅逐，遭強制收拾現成之智慧
    財產權及整套經營權，致聲請人完全無法抗拒而喪失居住、
    工作、財產、自由權及陸續研發創新產品自創品牌上市之利
    益損害，亦造成無法正當行使商標、專利、著作財產權之利
    益損害；相對人又連續虛擬徵集令並移送法辦，致聲請人全
    家生活不得安寧，嗣並與銀行聯手強制驅逐，侵害聲請人全
    家合法居住權及土地房屋使用權等語。然查，聲請人並未對
    於其無資力支出訴訟費用之事由，提出可使行政法院信其主
    張為真實且能即時調查之證據予以釋明，亦未據提出保證書
    以代之。復經本院依職權函詢財團法人法律扶助基金會苗栗
    分會結果，並無聲請人以無資力為由聲請該分會或其他分會
    法律扶助而經准許之情事，有該會100年11月14日法扶苗字
    第10000126號函附卷可稽。揆諸首揭說明，聲請人聲請本件
    訴訟救助，即無從准許，應予駁回。
三、依行政訴訟法第104條、民事訴訟法第95條、第78條，裁定
    如主文。

中　　華　　民　　國　　100　年　　11　　月　　30 　　日
                臺中高等行政法院第三庭
                          審判長法  官　沈  應  南
                                法  官　王  德  麟
                                法  官　許  武  峰
以上正本證明與原本無異。
如不服本裁定，應於裁定送達後10日內以書狀敘明理由，經本院
向最高行政法院提起抗告（須依對造人數附具繕本）。
中　　華　　民　　國　　100　年　　11　　月　　30 　　日
                                書記官　許  騰  云